Minutes et répertoires du notaire Claude II BOREAU, 21 avril 1557 - 1573 (étude VIII)
Archives nationales
- Minutes de Claude II BOREAU, 21 avril 1557 - 1573; MC/ET/VIII/83 - MC/ET/VIII/94
  - Minutes. 1559, 30 mars - 1560, 27 mars, 30 mars 1559 - 27 mars 1560; MC/ET/VIII/86; registre
    - Vente de la seigneurie d'Oudon par Joachim Du Bellay, tuteur de son neveu Claude Du Bellay à Anne de Montmorency., 9 août 1559; MC/ET/VIII/86
      Disans lesdictes parties èsd. noms que, pour raison de lad. terre et seigneurie d'Oudon, long temps a que procès se seroit meu entre feu Raoul du Juch, seigneur de Molac, ayant le droict ceddé du feu roy François, que Dieu absolve, auquel ladicte terre d'Oudon avoit esté adjugée par confiscation à l'encontre de Jehan et Julian de Malestroict, lequel droict dud. seigneur de Molac, auroit depuis esté acquis de ses heritiers et auroit longuement continué la poursuite dud. procès à l'encontre dud. Julian de Malestroit, après le decez duquel Magdelon de La Roche, seigneur du Ponceau, son neveu maternel, se seroit porté heritier dud. Julian par benefice d'inventaire, comme il dict, et auroit tendu à reprandre led. procès contre led. du Bellay. Et après plusieurs poursuictes auroit led. de La Roche ceddé et transporté le droict par luy pretendu en lad. terre et seigneurie d'Oudon à cause de l'heredité et succession pretendue dud. feu Julian, son oncle, aud. seigneur connestable, ainsi qu'il disoit, lequel voulloit et entendoit se faire subroger oud. procès au lieu dudict Magdelon de La Roche.
      Sur quoy estoient icelles parties èsd. noms en voye d'entrer en plus grande involution de procès, fraiz et mises, pour à quoy obvier et nourrir paix et amytié entre eulx, ont icelles parties èsd. noms, par l'advis et deliberation de leurs amys et conseil, ainsi qu'ilz disoient, traicté et transigé, paciffié, accordé et appoincté ensemble de et sur led. procès et deppendances d'icelluy en la forme et maniere qui s'ensuict.
      C'est assavoir led. Messire Joachim du Bellay èsd. noms avoir ceddé, quicté, transporté et delaissé du tout dès maintenant à toujours et promect èsd. noms et en chascun d'iceulx seul et pour le tout, sans division ne discution, renonçant au benefice de division et ordre de discution, garentir de tous troubles et empeschemens quelzconques proceddans des faictz, promesses et obligations seullement desd. feu René du Bellay et damoiselle Magdelaine de Malestroict, sa femme, et dudict Claude du Bellay, leur filz et heritier unicque, et oultre jusques à la concurrance du pris cy après declaré, à mondict seigneur le connestable, à ce présent et acceptant pour luy, ses hoirs et ayans cause ou temps advenir, tous et chascuns les droictz de proprieté, noms, raisons et actions qui audict Claude du Bellay compectent et appartiennent et luy peuvent compecter et appartenir, tant à cause de l'heredité et succession de sesdictz pere et mere que aultrement, à quelque tiltre et moyen que ce soit, en et sur ladicte terre et seigneurie d'Oudon, ses appartenances et deppendances quelzconques, scituée et assise en la conté de Nantes en Bretagne qui se extend ès paroisses d'Oudon, Couffé et Le Sellier et aultres lieux et tout ainsi que en joissoit led. René du Bellay lors de son decez, tant au moyen de l'acquest que en avoit faict led. deffunct du Bellay des heritiers dud. feu Raoul du Juch, seigneur de Mollac, auquel lad. terre d'Oudon avoit esté vendue et allienée, comme dict est, par le feu roy Françoys, que Dieu absolve, que aussi au moyen de l'augmentation du partaige baillé à lad. Magdelaine de Malestroict par feu Jehan de Malestroict, frere aisné dud. Julian et de lad. damoiselle, de la somme de cent cinquante livres de rente, comme appert par contract du vingt-neufiesme juillet mil Vc vingt-cinq que aultrement, en quelque sorte et maniere que ce soit; lad. terre et seigneurie d'Oudon tenue et mouvant du roy à cause de son conté de Nantes et chargée envers luy des droictz seigneuriaulx et feodaux quant le cas y eschet.
      Et, oultre, a ledict Messire Joachin du Bellay, èsd. noms, ceddé et transporté aud. seigneur connestable, ce acceptant comme dessus, toutes et chascunes les sommes de deniers qui ont esté adjugées par condampnation à l'encontre dud. Julian de Malestroict tant aud. Raoul du Juch ou ses heritiers que aud. deffunct René du Bellay, auquel lesd. heritiers ont ceddé lesd. sommes de deniers adjugées aud. du Juch, et ce tant en principal que despens, dommaiges et interestz, et mesmes la somme de vingt mil livres tournoiz adjugez audict de Molac par deffunct Messire Guillaume Lhuillier et aultres juges deleguez par led. feu roy Françoys, commissaires en ceste partie en souveraineté et dernier ressort: c'est assavoir dix mil livres pour la restitution des fruictz de lad. seigneurie d'Oudon spoliez par ledict Julian sur led. du Juch et dix mil livres pour reparation des voyes de faict commises par led. Julian contre led. du Juch, et pareillement la somme de quatre mil livres parisis, en laquelle led. feu Julian de Malestroict fut condampné (...).
      Cestz cession et transport faictz moyennant et parmy le pris et somme de vingt-cinq mil livres (...)
      Informations concernant le classement et la cotation du document:
      Voir une description plus complète de l'acte sur l'instrument de recherche imprimé en ligne (rubrique 'Autres instruments de recherche').
      Documents du Minutier central des notaires de Paris, Ronsard et ses amis [288 actes], par Madeleine Jurgens, à partir des dépouillements de Xenia Pamfilova, Paris, Archives nationales, 1985, p. 342, notice n° 200 (instrument de recherche imprimé dématérialisé, certaines notices sont plus détaillées dans la version intégrale accessible en ligne par la rubrique 'Autres instruments de recherche', voir contexte dans le Plan d’orientation général - Notaires de Paris, guides thématiques du Minutier).
    - Sépulture de Louis Burgensis à Montgoger. - 'C'est le devis de la sépulture de feu messire Loys de Burgensis, en son vivant chevalier, conseiller, premier medecin du roi et seigneur Du Goguier: (...)'., 21 août 1559; MC/ET/VIII/86; fol. 386-388
      Suit le marché aux termes duquel Jean Juste, sculpteur en marbre demeurant en la ville de Tours, promet à Guillaume Burgensis, évêque de Châlons, absent, Jean de La Barre, lieutenant général de Chinon stipulant et acceptant pour lui, de faire la sépulture de Louis Burgensis, premier médecin du Roi, au lieu de Montgoger, où il sera avisé, selon le devis ci-dessus écrit 'et aussi selon certain pourtraict d'icelle sepulture signé de la main dud. Just qu'il a présentement baillé et délivré aud. de La Barre oud. nom.'. Jean Juste s'engage à rendre le tout achevé dans un an, ou plus tôt si cela se peut, moyennant 500 livres tournois qui lui seront payées en la ville de Tours au fur et à mesure qu'il fera les ouvrages, à la charge toutefois pour lui de fournir le marbre et de payer la peine des ouvriers.
      Documents du Minutier central des notaires de Paris, Histoire de l'art au XVIe siècle (1540-1600) [477 actes], par Catherine Grodecki, tome II, Sculpture, peinture et gravure, broderie, faïence et émaillerie, orfèvrerie et joaillerie, armes et armures, Paris, Archives nationales, 1986, p. 102, notice n° 619 (instrument de recherche imprimé dématérialisé, certaines notices sont plus détaillées dans la version intégrale accessible en ligne par la rubrique 'Autres instruments de recherche', voir contexte dans le Plan d’orientation général - Notaires de Paris, guides thématiques du Minutier).
      Documents du Minutier central des notaires de Paris, Histoire de l'art au XVIe siècle (1540-1600), par C. Grodecki, tome II, Sculpture, peinture et gravure, broderie, faïence et émaillerie, orfèvrerie et joaillerie, armes et armures, Paris, Archives nationales, 1986, 344 p.
    - Cession des droits de succession par François Lallemant, seigneur de Marmagne, notaire et secrétaire du roi et trésorier des ligues, et son frère Etienne, au profit de Guillaume Lallemant, leur frère, à la suite de la succession de leur mère Jeanne de Champauges, sur la seigneurie de La Bouteillerie près de Chalon., 3 octobre 1559; MC/ET/VIII/86; fol. 440
      Métiers, personnes, lieux, 1540-1600 (1423 actes), par Catherine Grodecki, 1971-1986 (fichier papier entièrement dématérialisé; voir contexte dans le Plan d’orientation général - Notaires de Paris, guides thématiques du Minutier).
      partage; Marmagne (Saône-et-Loire); Chalon-sur-Saône (Saône-et-Loire); Lallemant, François (seigneur de Marmagne); Lallemant, Etienne; Lallemant, Guillaume; Champauges, Jeanne de
    - Quittance par Joachim Du Bellay d'une somme de 600 livres tournois à valoir sur le prix de la vente de la seigneurie d'Oudon., 9 octobre 1559; MC/ET/VIII/86
      Noble et discrecte personne Messire Joachim du Bellay, seigneur de la Piere, archediacre et chanoyne en l'eglise du Mans, tant en son nom que comme curateur de Claude du Bellay, filz myneur d'ans et heritier unicque de deffunctz René du Bellay, en son vivant seigneur de Lyré, et de dame Magdelaine de Malestroit, confesse avoir eu et receu de très hault et puissant seigneur Monseigneur Anne, duc de Montmorency, pair et connestable de France, la somme de six cens livres tournoys sur et tantmoings de la somme de treize mil cinq cens livres tournoys restant de la somme de quinze mil livres tournoys que mondict seigneur le connestable est tenu bailler et payer aud. seigneur du Bellay, èsd. noms, dedans le jour de Noel prochainement venant, pour raison de la cession et transport par luy faict à mondict seigneur de la terre et seigneurie d'Oudon dès le mercredi neufviesme jour d'aoust an present mil cinq cens cinquante-neuf dernier passé, ainsi qu'il appert par le contract passé led. jour pardevant Boreau et Lescuyer, notaires, de laquelle somme de six cens livres tournoys led. seigneur du Bellay s'est tenu et tient pour bien contant et en a quicté et quicte et promect acquicter et faire tenir quicte mond. seigneur le connestable envers et contre tous, promectant etc, obligeant etc, renonçant etc.
      Faict l'an mil Vc cinquante-neuf, le lundi neufiesme jour d'octobre.
      COTHEREAU [notaire] BOREAU [notaire]
      Documents du Minutier central des notaires de Paris, Ronsard et ses amis [288 actes], par Madeleine Jurgens, à partir des dépouillements de Xenia Pamfilova, Paris, Archives nationales, 1985, p. 345, notice n° 201 (instrument de recherche imprimé dématérialisé, certaines notices sont plus détaillées dans la version intégrale accessible en ligne par la rubrique 'Autres instruments de recherche', voir contexte dans le Plan d’orientation général - Notaires de Paris, guides thématiques du Minutier).
    - Devis concernant l'orgue pour l'église de Vaugirard à Paris, 30 janvier 1560; MC/ET/VIII/86; fol. 573
      Facteur d'orgues: Gabriel d'Argillières
      Actes signalés par le personnel du Minutier central des notaires de Paris, 2003-2012 (base de données migrée: voir contexte dans le Plan d'orientation général - Notaires de Paris, guides thématiques du Minutier).
      Date de création de la notice: 2005
      devis; Argillières, Gabriel d'
    - Ratification de la vente de la seigneurie d'Oudon., 12 mars 1560; MC/ET/VIII/86
      Ratification par Claude du Bellay, écuyer, seigneur de Liré, fils de René du Bellay et de Madeleine de Malestroit, âgé de vingt ans, du contrat de vente de la seigneurie d'Oudon, passé par Joachim du Bellay, son oncle et curateur, à Anne duc de Montmorency, en présence de Christophe du Breul, seigneur de la Mauvoisinière, époux de Catherine du Bellay, sa tante, auquel il donne pouvoir de recevoir les deniers provenant de la vente.
      Documents du Minutier central des notaires de Paris, Ronsard et ses amis [288 actes], par Madeleine Jurgens, à partir des dépouillements de Xenia Pamfilova, Paris, Archives nationales, 1985, p. 347, notice n° 203 (instrument de recherche imprimé dématérialisé, certaines notices sont plus détaillées dans la version intégrale accessible en ligne par la rubrique 'Autres instruments de recherche', voir contexte dans le Plan d'orientation général - Notaires de Paris, guides thématiques du Minutier).
      Du Bellay, Claude
  - Minutes. 1560, 18 avril - 1561, 5 avril, 18 avril 1560 - 5 avril 1561; MC/ET/VIII/87; registre. Document détérioré.
    Actes de Claude II Boreau.
    Pierre Cayard a souvent signé en premier.
    - Déclaration de cens envers le chapitre de Saint-Pierre le Puellier pour sa maison presbytérale et autres par Jacques Sallat, curé de Notre-Dame-de-Fourchault à Bourges., 14 mai 1560; MC/ET/VIII/87; Fol.059
      Métiers, personnes, lieux, 1540-1600 (1423 actes), par Catherine Grodecki, 1971-1986 (fichier papier entièrement dématérialisé; voir contexte dans le Plan d'orientation général - Notaires de Paris, guides thématiques du Minutier).
      déclaration féodale; Sallat, Jacques; curé
    - Quittance par Charles de La Rochefoucauld, seigneur de Barbezieux, et Antoine de La Rochefoucauld, à la reine-mère, Catherine de Médicis, de 109000 livres tournois restant à payer de l'acquisition qu'elle leur a faite de la seigneurie de Chaumont-sur-Loire., 24 juin 1560; MC/ET/VIII/87
      Fichier dit 'général' XVIe siècle (env. 30.000 actes), par le personnel du Minutier, 1930-1999 (fichier papier entièrement dématérialisé; voir contexte dans le Plan d'orientation général - Notaires de Paris, guides thématiques du Minutier).
      quittance; Chaumont-sur-Loire (Loir-et-Cher); La Rochefoucauld, Charles de (1520-1583); La Rochefoucauld, Antoine de (152.-158.?); Catherine de Médicis (reine de France, 1519-1589)
    - Transport au profit de Robert Hurault, conseiller du roi en son Grand Conseil, seigneur de Belesbat, par son frère, Jean Hurault, conseiller au Parlement., 1er août 1560; MC/ET/VIII/87
      cession; Hurault, Robert; Hurault, Jean
    - Marché entre Guillaume Laurens, maître plombier et fontainier, et le cardinal de Ferrare, abbé de l'abbaye de Chaalis, pour réparer les fontaines de l'enclos, refaire de plomb neuf les tuyaux du vivier du jardin abbatial, faire un bassin avec trois têtes jetant de l'eau, rétablir dans le cloître 'le petit cinge en cuivre qui soulloit servir pour gecter l'eau dans la piscine'., 10 août 1560; MC/ET/VIII/87; fol. 287
      marché; Fontaine-Chaalis (Oise); Chaalis (Oise, abbaye de); Laurens, Guillaume; Este, Hippolyte d' (1509-1572); plombier; cardinal
    - Promesse de Ponce 'Jacquio'', maître sculpteur demeurant rue Saint-Antoine, à Philippe de Boulainvilliers, comte de Dammartin et seigneur de Verneuil sur Oise, de faire pour lui les ouvrages de statues à l'antique pour le château de Verneuil., 9 septembre 1560 - 19 septembre 1560; MC/ET/VIII/87; fol. 383-384
      La promesse est conclue moyennant 2.500 livres tournois qui seront payées au sculpteur au fur et à mesure qu'il fera les figures. Le marché est passé le lundi 9 septembre par Ponce Jacquio et le jeudi 19 septembre par Philippe de Boulainvilliers.
      Documents du Minutier central des notaires de Paris, Histoire de l'art au XVIe siècle (1540-1600) [477 actes], par Catherine Grodecki, tome II, Sculpture, peinture et gravure, broderie, faïence et émaillerie, orfèvrerie et joaillerie, armes et armures, Paris, Archives nationales, 1986, p. 97, notice n° 611 (instrument de recherche imprimé dématérialisé, certaines notices sont plus détaillées dans la version intégrale accessible en ligne par la rubrique 'Autres instruments de recherche', voir contexte dans le Plan d'orientation général - Notaires de Paris, guides thématiques du Minutier).
      Jacquio, Ponce
    - Inventaire des archives de Claude Du Bellay, seigneur du Liré, mises entre les mains du connétable de Montmorency, suivant la promesse faite par feu Joachim Du Bellay, son oncle (on note parmi ses papiers une procédure criminelle à l'encontre de Jean et Julien de Malestroit, ses oncles maternels, mis à mort en 1528 pour crime de fausse monnaie)., 11 septembre 1560; MC/ET/VIII/87; Fol.365
      Histoire littéraire XVIe siècle, par Catherine Grodecki, Madelaine Jurgens, Pierre-Yves Louis, Xenia Pamfilova, 1972-1994 (fichier papier entièrement dématérialisé; voir contexte dans le Plan d'orientation général - Notaires de Paris, guides thématiques du Minutier).
      inventaire; Du Bellay, Claude; Du Bellay, Joachim; Montmorency, Anne de (1493-1567, connétable de France); connétable de France (Ancien Régime)
    - Vente par Joachim et Claude Du Bellay au connétable Anne de Montmorency., 11 septembre 1560; MC/ET/VIII/87
      acte de vente; Bellay, Joachim du; Bellay, Claude du; Montmorency, Anne de; connétable de France (Ancien Régime)
    - Inventaire des titres de feu Joachim Du Bellay., 11 septembre 1560; MC/ET/VIII/87; Fol.365
      inventaire; Du Bellay, Joachim
    - Pièces du procès concernant Jean et Julien Malestroit, oncles de Claude Du Bellay., 11 septembre 1560; MC/ET/VIII/87; fol. 365-370
      Malestroit, Jean; Malestroit, Julien; Du Bellay, Claude
    - Devis et marché par Ponce Jacqueau, maître sculpteur, demeurant rue Saint-Antoine, envers Philippe de Boulainvilliers pour faire 16 statues pour son château de Verneuil., 19 septembre 1560; MC/ET/VIII/87
      Histoire de l'art XVIe siècle, 1530-1600 (2698 actes), par Catherine Grodecki, 1971-1986 (fichier papier entièrement dématérialisé; voir contexte dans le Plan d'orientation général - Notaires de Paris, guides thématiques du Minutier).
      devis; marché; Verneuil-en-Halatte (Oise); Saint-Antoine (rue); Jacqueau, Ponce; sculpteur
    - Mise en service de François Ducroz, compagnon lapidaire, chez Jean-Baptiste Romain, tailleur de cristal à Saint-Germain-des-Prés., 11 octobre 1560; MC/ET/VIII/87; fol. 408
      contrat de travail; Saint-Germain-des-Prés (hameau); Ducroz, François; Romain, Jean-Baptiste; orfèvre; décorateur
    - Déclaration d'Ambroise Paré, chirurgien et valet de chambre ordinaire du roi, à Hélène des Friches, veuve de Jean Malingre, huissier des requêtes du Palais, et à Perette Mercier, femme de Frédéric Sac, maître tailleur d'habits à Paris, demeurant rue de l'Hirondelle, en la maison à l'enseigne de la Vache. Ledit Paré leur annonce qu'il a acquis par échange la 6e partie de cette maison et que lesdites femmes doivent à présent lui payer leloyer., 14 décembre 1560; MC/ET/VIII/87; fol. 564
      déclaration; Hirondelle (rue de l'); Paré, Ambroise; Friches Hélène des; Malingre, Jean; Mercier, Perette; Sac, Frédéric; chirurgien; huissier; tailleur d'habits
    - Testament de François de Vendôme, vidame de Chartres, au lit, malade, prisonnier à l'hôtel des Tournelles (son hôtel à Paris, l'hôtel de Graville, rue Saint-Antoine) (terres au Blanc en Berry)., 18 décembre 1560; MC/ET/VIII/87; fol. 913 et 923
      testament; Tournelles (hôtel des); Saint-Antoine (rue); Le Blanc (Indre); Vendôme, François de (1523-1560)
    - Cession d'une terre de dix arpents à Puteaux, par Jérôme de La Robie (Della Robbia), valet de chambre et 'architecteur' du roi, demeurant à Puteauxbeau-père de Ascagne Des Marrys (de Mary), orfèvre du roi en l'hôtel de Nesle, pour s'acquitter de la dot de 800 livres tournois de sa fille, Constance, femme dudit Des Marrys (promise lors de leur contrat de mariage du 15 janvier 1556 devant Boreau et Lamiral),, moyennant quoi, les deux mariés renoncent au transport qui leur avait été fait par Della Robbia à leur contrat de mariage d'une obligation de 1077 livres 14 sols 6 deniers tournois à lui due par le roi pour reste des ouvrages d'émail faits par lui au château de Madrid., 7 mars 1561; MC/ET/VIII/87; fol. 819
      cession; Puteaux (Hauts-de-Seine); Nesle (hôtel de); Mary, Scanio de; Della Robbia, Jérôme (1486-1566); Mary, Constance de; orfèvre
  - Minutes. 1561, 7 avril - 1562, 13 mars, 7 avril 1561 - 13 mars 1562; MC/ET/VIII/88; registre
    - Achat par Philippe de Boulainvillier, chevalier, comte de Dampmartin et de Faucquenbergues, seigneur de Verneuil, de Pierre Bertrand, trésorier du Languedoc, et de Marie Mynier, sa femme, d'une maison 'bastie de neuf' rue Neuve-Saint-Paul, contenant 2 corps d'hôtel et galeries, proche la maison de la succession Morelet du Museau, moyennant 4000 livres tournois payées comptant., 27 février 1552; MC/ET/VIII/88; fol. 803
      acte de vente; Boulainvillier, Philippe de; Bertrand, Pierre; Mynier, Marie; Museau, Morelet du; trésorier
    - Devis par Pierre Des Isles des ouvrages de maçonnerie, taille, charpenterie, couverture d'ardoise et plomberie à faire pour Antoine Duprat, prévôt de Paris, seigneur de Nantouillet et pour les habitants de ce lieu, pour l'église de Nantouillet., 20 avril 1561; MC/ET/VIII/88; fol. 59-68
      Suit le marché aux termes duquel Pierre Desisles, maître des oeuvres de maçonnerie du connétable de Montmorency à Chantilly, y demeurant, promet à Antoine Duprat, seigneur de Nantouillet et de Précy, prévôt de Paris, en la présence et par le conseil de Guillaume Guillain, maître des oeuvres de la ville de Paris et juré du Roi en l'office de maçonnerie en cette ville, et de Jean Chapponnay, aussi juré du Roi en ce même office, en la présence aussi de Pierre Séguier, seigneur de Sorel et de l'Étang-la-Ville, président en la cour du Parlement, et de Christophe d'Allègre, seigneur de Saint-Just, de faire tous les ouvrages de maçonnerie, charpenterie, couverture, plomberie ' selon qu'il est escript par le present devis et tiré par le portraict selon lesd. plans et monstée qui en ont esté faictz, signées des notaires ne varietur ... ', à charge pour lui de commencer à y besogner dès le début du mois de mai et de rendre le tout achevé à la Saint-Remy 1563, en fournissant les matériaux. Il est accordé qu'il prendra à son profit tout ce qui proviendra de la démolition de la vieille église (qu'il fera à ses dépens) et toute la pierre de taille qui est sur le lieu, dont le prévôt lui fait don en faveur de ce marché. Il devra faire aussi pour le nouvel édifice ' un bassin et pillier de pierre de lyais taillé honnestement pour servir de fondz à baptizer les enffans '.
      Le marché est conclu moyennant 10.100 livres tournois, dont 8.000 seront délivrées au maître maçon sur les deniers ordonnés par le feu prévôt de Paris pour la construction de l'église, qui lui seront payées au fur et à mesure de l'avancement des ouvrages par la personne commise par le Parlement de Paris à leurs distribution, et le reste, montant à 2.100 livres, sera pris par les marguilliers, manants et habitants sur les redevances dues à leur église; si celles-ci ne suffisaient pas, ils promettent livrer chaque année à Pierre Desisles, à la Saint-Martin d'hiver, quatre muids de blé froment, mesure de Paris, jusqu'au plein et entier paiement de la somme.
      Suit copie de la procuration donnée par les manants et habitants de Nantouillet à Jean Pasquier le jeune et Jean Hue, marguilliers, Jean Pasquier l'aîné, Jean Bodeau, Jacques Lenoir et le notaire soussigné, pour ' accorder et marchander avec telles personnes et pour tel pris qu'ilz verront estre affaire pour l'edification de l'eglise neufve de Nanthoilet au lieu et endroict qu'il a pleu à feu monseigneur le prevost de Paris l'ordonner à Me Pierre Des Ysles, maistre masson de monseigneur le connestable en son bastiment de Chantilly, ou avec tel autre qu'il verront estre affaire... '. Les constituants donnent en outre tout pouvoir à leurs procureurs pour assurer le paiement en deniers ou en nature des 2.000 livres tournois dont la fabrique est redevable pour sa part à l'entrepreneur. Fait à Nantouillet le 13 avril 1561, ainsi signé: DUPUY.